# **JAVIER RUIZ MANRIQUE**

# **INGENIERO**



javruimantech@gmail.com <u>Portfolio en GitHub</u>



#### **SOBRE MI**

Ingeniero Industrial con más de 30 años de experiencia en el sector de las tecnologías de la Información.

Reoriento mi carrera profesional hacia una pasión que viene de lejos: el desarrollo de software. Centrado en Python. Profundizo en el fascinante mundo de la Inteligencia Artificial.

#### HABILIDADES Y COMPETENCIAS

- Capacidad de análisis
- Creatividad
- Curiosidad
- Proactividad
- Comunicación
- Nivel de Inglés alto
- Lenguajes de programación: C y Python
- Análisis y manipulación de datos: pandas
- Web scraping: requests, beautifulsoup
- Machine learning: tensorflow, sklearn. nltk
- Entornos: Atom, Visual Studio Code. Windows, Linux
- Control de versiones: Git, GitHub
- Generación de documentación: Sphinx

# **FORMACIÓN**

# Harvard CS50's Introduction to Artificial Intelligence with Python

Harvard University, vía EdX, 2024

**IBM: Git and GitHub** 

IBM, via EdX, 2024

# **Microsoft Power BI**

Corporativo Telefónica, 2022

#### **ITIL Service Manager**

EXIN (Examination Institute for Information Science) 2008

#### Ingeniero Industrial, (Electrónica y Automática)

Escuela Técnica Superior de Ingenieros Industriales, Madrid, 1984 - 1992

#### TRAYECTORIA PROFESIONAL

#### Telefónica Soluciones de Informática y Comunicaciones

nov 2002 - mar 2024

- Automatización de procesos administrativos.
- Jefe de proyectos de TI, desde Dirección de Postventa.
- ITIL Service Manager v3
- Responsable del servicio de Housing en la Dirección de Operaciones.
- Responsable de explotación del CPD de certificación digital

# ACE (Agencia de Certificación Electrónica)

oct 2000 - nov 2002

 Responsable de seguridad del centro de proceso de datos de la Autoridad de Certificación Digital Telefónica-VeriSign Inc. Elaboración de Planes de Seguridad, construcción física, puesta en marcha del centro. Responsable de explotación. Bajo auditoría VeriSign Inc.

#### Antena 3 Interactiva

sep 1999 - oct 2000

• Proyecto de implantación de plataforma de comercio electrónico.

# FNMT (Fábrica Nacional de Moneda y Timbre)

jun 1993 - sep 1999

- Proyecto "CERES" de Autoridad de Certificación Electrónica (certificación digital).
- Co-autor de patente nacional de numeración de bingo simultáneo.
- Desarrollador (lenguaje C, COBOL) en Departamento de Loterías.

# ¿QUÉ VALORES CORPORATIVOS BUSCO?

- Teletrabajo
- Cultura de equipo
- Aprendizaje y formación
- Desarrollo profesional